臺灣桃園地方法院刑事判決　　　　　　　94年度訴字第1525號
公　訴　人　臺灣桃園地方法院檢察署檢察官
被　 　 告　甲○○
上列被告因違反毒品危害防制條例案件，經檢察官提起公訴（九
十四年度毒偵字第一七四一號），被告於本院準備程序時就被訴
事實為有罪之陳述，經本院合議庭裁定由受命法官獨任進行簡式
審判程序，本院判決如下：
    主  文
甲○○連續施用第一級毒品，處有期徒刑柒月。扣案第一級毒品
海洛因壹包（驗餘淨重零點壹肆陸公克）沒收銷毀之；注射針
筒及分裝杓各壹支沒收。又施用第二級毒品，處有期徒刑參月。
應執行有期徒刑玖月。扣案第一級毒品海洛因壹包（驗餘淨重零
點壹肆陸公克）沒收銷毀之；注射針筒及分裝杓各壹支沒收。
    事  實
一、甲○○於民國九十年間，因施用毒品案件，經本院於九十年
    八月二十九日以九十年度毒聲字第三六五一號裁定令入勒戒
    處所，施以觀察、勒戒後，認其有繼續施用毒品之傾向，復
    於九十一年十二月二十四日，以九十一年度毒聲字第三六九
    三號裁定令入戒治處所施以強制戒治，嗣因戒治成效經評定
    為合格，本院於九十二年五月六日以九十二年度毒聲字第一
    四一六號裁定停止戒治所餘戒治期間付保護管束，於九十二
    年十二月二十三日保護管束期滿視為執行完畢。詎其仍不知
    悔改，竟基於施用第一級毒品海洛因之概括犯意及施用第二
    級毒品安非他命之犯意，於前開強制戒治執行完畢五年內之
    之(一)九十四年三月十日某時起至同年月十一日凌晨某時止，
    在其位於桃園縣龜山鄉○○○路十巷十五弄七號住處，連續
    施用第一級毒品海洛因二次及(二)同年月十一日凌晨某時，在
    其上開住處，施用第二級毒品安非他命一次。嗣於九十四年
    三月十一日上午十一時二十分許，為警持本院核發之九四聲
    搜字第二一五號搜索票，在其前揭住處查獲，並扣得第一級
    毒品海洛因一包（驗餘淨重零點一四三六公克）及注射針筒
    、分裝杓各一支。
二、案經臺北市政府警察局中山分局報請臺灣桃園地方法院檢察
    署檢察官偵查起訴。
    理   由
一、訊之被告甲○○對有於上揭時、地，連續施用第一級毒品海
    洛因及施用第二級毒品安非他命之犯罪事實，於本院審理時
    均坦承不諱，而被告為警查獲時所採集之尿液經送驗結果確
    呈嗎啡、安非他命陽性反應，此有臺灣尖端先進生技醫藥股
    份有限公司所出具之之濫用藥物檢驗報告一紙在卷足憑。此
    外，被告為警持本院所核發之九四聲搜字第二一五號搜索票
    搜索前揭住處時，所查扣之不明白色粉末一包，經送驗結果
    確含第一級毒品海洛因成分無訛，有憲兵司令部刑事鑑識中
    心中華民國九十四年六月二十八日（九四）安鑑字第○一四
    八六號通知書在卷可稽，復有供被告施用第一級毒品海洛因
    所用之注射針筒及分裝杓各一支扣案足憑。綜上，足認被告
    自白與事實相符，可採為本案論罪科刑之基礎。而被告前曾
    因施用毒品案件經本院於九十年八月二十九日以九十年度毒
    聲字第三六五一號裁定令入勒戒處所，施以觀察勒戒後，認
    其有繼續施用之傾向，復於九十一年十二月二十四日，以九
    十一年度毒聲字第三六九三號裁定令入戒治處所施以強制戒
    治，嗣因戒治成效經評定為合格，本院於九十二年五月六日
    ，以九十二年度毒聲字第一四一六號裁定停止戒治所餘戒治
    期間付保護管束，而於九十二年十二月二十三日保護管束期
    滿視為執行完畢，有臺灣高等法院被告全國前案紀錄表一紙
    在卷足憑，從而被告於前揭強制戒治執行完畢後五年內再犯
    本案，檢察官予以起訴，於法要無不合。綜上所述，本件事
    證明確，被告犯行洵堪認定，應依法論科。
二、核被告所為，係犯毒品危害防制條例第十條第一項之施用第
    一級毒品及第二項之施用第二級毒品罪。其先後多次施用第
    一級毒品之犯行，時間緊接，方法相同，又觸犯構成要件相
    同之罪，為連續犯，應依刑法第五十六條之規定，以一罪論
    ，並加重其刑。被告所犯上開二罪間，犯意各別，罪名不同
    ，應分論併罰之。另公訴人雖僅就被告於九十四年三月十日
    施用第一級毒品海洛因一次之犯行部分提起公訴，然本院審
    理後，認被告於九十四年三月十一日凌晨亦有施用第一級毒
    品海洛因之犯行，且與公訴人提起公訴部分，有連續犯裁判
    上一罪之關係，已如前述，基於審判不可分原則，本院自得
    併予審究，附此敘明。爰審酌被告坦承犯行，並表示悔改之
    意，犯後態度良好，犯罪之動機及目的在於追求刺激，曾施
    用毒品並經強制戒治，仍未能革除惡習，復連續施用毒品，
    足見其戒毒意志不堅，與所生危害等一切情狀，分別量處如
    主文所示之刑，並定其應執行之刑。
三、沒收部分：
    扣案之海洛因一包（驗餘淨重零點一四三六公克）係當場查
    獲之毒品，爰依毒品危害防制條例第十八條第一項前段宣告
    沒收銷毀之。扣案注射針筒及分裝杓各一支均為被告所有供
    其施用毒品所用之物，業據被告供明在卷，爰依刑法第三十
    八條第一項第二款規定宣告沒收之。
據上論斷，應依刑事訴訟法第二百七十三條之一第一項、第二百
九十九條第一項前段，毒品危害防制條例第十條第一項、第二項
、第十八條第一項前段，刑法第十一條前段、第五十六條、第五
十一條第五款、第三十八條第一項第二款，判決如主文。
本案經檢察官廖先志到庭執行職務。
中　　華　　民　　國　 九十四   年　 九　 月　十三   日
                      臺灣桃園地方法院刑事第十庭
                           法　官　  柯姿佐
以上正本證明與原本無異。
如不服本判決，應於判決送達後10日內向本院提出上訴狀（應附
繕本），上訴於臺灣高等法院。
　　　　　　　　　　　　　 書記官　  張淑芬
中　　華　　民　　國　 九十四   年　 九　 月　十四   日
附錄論罪科刑法條
毒品危害防制條例第10條
施用第一級毒品者，處 6 月以上 5 年以下有期徒刑。
施用第二級毒品者，處 3 年以下有期徒刑。
